# 一揽子交易处置子公司股权以至失去控制时的会计分录处理问题

提问人：进击 de巨人 时间：2019-09-23 14:09:04
请问陈老师：
借：银行存款
贷：少数股东权益
其他综合收益
这笔分录是何意？这是一个调整分录还是个别报表分录加减调整分录后的结果？如何理解这一分录呢？@chenyiwei @与时俱进 de 驴子

回答人：chenyiwei
这是合并报表层面要求达到的一个处理效果，即在以构成一揽子交易的多个步骤处置子公司股权以丧失对该子公司控制权的情况下，已有部分交易步骤完成，但尚未丧失对该子公司的控制权的情况下，在合并报表层面要求达到的处理效果。这并不是母公司个别报表层面的会计处理分录，也不是通常理解的合并报表抵销分录。
相关准则规定：《企业会计准则解释第 5 号》第五条：
企业通过多次交易分步处置对子公司股权投资直至丧失控制权的，应当按照《关于执行会计准则的上市公司和非上市企业做好 2009 年年报工作的通知》（财会[2009]16号）和《企业会计准则解释第 4 号》（财会[2010]15号）的规定对每一项交易进行会计处理。处置对子公司股权投资直至丧失控制权的各项交易属于一揽子交易的，应当将各项交易作为一项处置子公司并丧失控制权的交易进行会计处理；但是，在丧失控制权之前每一次处置价款与处置投资对应的享有该子公司净资产份额的差额，在合并财务报表中应当确认为其他综合收益，在丧失控制权时一并转入丧失控制权当期的损益。